臺灣桃園地方法院交通事件裁定　　　　 94年度交聲字第228號
原處分機關　交通部公路總局新竹區監理所中壢監理站
異　議　人
即受處分人　甲○○
上列受處分人因違反道路交通管理處罰條例案件，對於交通部公
路總局新竹區監理所中壢監理站於中華民國94年4月25日以壢監
裁字第裁53—A00000000號（原舉發通知單案號：北市警交大字
第A00000000號）聲明異議，本院裁定如下：
    主  文
異議駁回。
    理  由
一、聲明異議意旨略以：異議人甲○○於民國93年11月25日駕駛
    車牌號碼0158—HC號汽車，行經台北市○○○路及銅山街口
    時，遭測速照相機測出超速20公里，但因舉發照片中共有2
    部汽車併行，故無法辨識係那部汽車違規，為此聲明異議等
    語。
二、按行車速度，依標誌之規定，無標誌者，在市區道路，時速
    不得超過50公里。又汽車駕駛人，行車速度，超過規定之最
    高時速者，處新臺幣1200元以上2400元以下罰鍰；再汽車駕
    駛人違反上開規定者，除依原條款處罰鍰外，並予記違規點
    數1 點，分別為道路交通安全規則第93條第1 項第1 款、道
    路交通管理處罰條例第40條第1 項、第63條第1 項第1 款所
    明定。
三、經查：本件異議人確實於93年11月25日下午2 時6 分許，駕
    駛車牌號碼0158—HC號汽車，行經台北市○○○路與銅山街
    口之外側車道，且上開路口所裝設之測速照相設備並測得行
    經之車輛有以時速65公里之速度超速行駛之情形，有採證照
    片1 張附卷可參。至於該採證照片中雖顯示同時間尚有1 車
    號9A—072 號汽車行駛在中間車道上，但上開路口所裝設之
    測速照相設備係採用地面感應線圈測知違規車輛所行駛之車
    道別，且以感應線圈之距離（各車道共3 組，計6 條感應線
    圈，每組線圈距離2 公尺）對照通過線圈的時間，換算測得
    違規車輛當時所行駛之速率，並於採證照片中顯示出違規車
    輛所行駛之車道別，故本件採證照片右上角顯示ＬＳ３３，
    即表示係行駛於違規路段左側起第3 車道之車輛違規等情，
    有台北市政府警察局中正第一分局北市警中正一分交字第09
    431454300 號函在卷可稽。再者，證人即本件舉發員警林文
    德復到庭證稱：本件採證照片上ＳＰＣ2000是代表埋設於地
    底下的感應線圈的感應範圍，以公分為基礎，所以是2000公
    分的範圍，因為停止線前後共有二組感應線圈，全部的距離
    就是2000公分。下面的數字65是代表實際測到的車速，再過
    來的ＴＩＭＥ就是時間，ＤＡＴＥ是日期，ＣＯＤＥ000000
    0 是機器編號，ＡＭＢ是黃燈秒數，ＲＥＤ是紅燈秒數，Ｆ
    ＯＴＯ是已經照了幾張，ＬＩＭＩＴ是該處速限，ＬＳ是車
    道別，下面的數字33是指從內側算來第三車道，因最內側車
    道是編號11，中間車道是22，再往右邊的第三車道是33等語
    在卷。是本件採證照片中既顯示異議人所駕駛之上開車輛是
    行駛在該路段從左側數起之第3 車道，亦即外側車道，而上
    開照片亦顯示違規之車輛係行駛在ＬＳ３３車道（亦即從左
    側算起之第3 車道），足見於案發時、地超速違規之車輛，
    確為異議人所駕駛之上開汽車無誤。異議人辯稱採證照片中
    共有2 部汽車併行，無法辨識係那部汽車違規云云，並不足
    採。故原處分機關依照前揭道路交通管理處罰條例第40條第
    1 項、第63條第1 項第1 款之規定，裁處異議人罰鍰2400元
    ，並記違規點數1 點，並無違誤，本件異議人之聲明異議為
    無理由，應予駁回。
據上論斷，應依道路交通案件處理辦法第19條、道路交通管理處
罰條例第87條第2 項，裁定如主文。
中　　華　　民　　國　　94　　年　　7 　　月　　20　　日
                          臺灣桃園地方法院交通法庭
                                  法  官  游士珺
以上正本證明與原本無異。
如不服本裁定，應於裁定送達後5 日內向本院提出抗告狀。
　　　　　　　　　　　　　　    　書記官  陳淑瓊
中　　華　　民　　國　　94　　年　　7 　　月　　20　　日
